臺灣高等法院臺中分院刑事判決　　　　　　　　　　九十三年度上訴字第七二二號
　　上　訴　人　丙○○
　　即　被　告　乙○○原名陳.
　　指定辯護人　本院公設辯護人　甲○○
右上訴人因違反槍砲彈藥刀械管制條例案件，不服臺灣臺中地方法院九十二年度訴字
第二八一九號中華民國九十三年三月十五日第一審判決（起訴案號：臺灣臺中地方法
院檢察署九十二年度偵字第一二二五一號），提起上訴，本院判決如左：
    主　　  文
原判決撤銷。
乙○○未經許可，持有手槍，處有期徒刑貳年捌月，併科罰金新臺幣肆萬伍仟元，罰
金如易服勞役，以銀元參佰元即新台幣玖佰元折算壹日。扣案之義大利ＴＡＮＦＯＧ
ＬＩＯ廠製口徑九ｍｍ制式半自動手槍壹支（槍枝管制編號：0000000000
，含彈匣一個）、口徑九ｍｍ制式子彈拾柒顆，均沒收。
    事  　　實
一、乙○○前曾於民國八十五年間因竊盜、強盜等案件，經臺灣臺中地方法院及臺灣
    高等法院臺南分院判處有期徒刑一年、六年二月，經定執行刑為有期徒刑七年（
    於八十九年四月十八日假釋付保護管束，原於九十二年七月二十六日期滿，未構
    成累犯），仍不知悔改，其於九十一年八月之假釋期間，因友人綽號「國華」之
    吳福忠（已於九十二年三月二十一日死亡）積欠其債款新台幣（下同）四十萬元
    無力清償，乃擬以槍彈若干抵償。乙○○明知吳福忠所欲交付之槍彈，係具有殺
    傷力之制式手槍及子彈，未經許可不得持有，竟仍應允收受之。未幾，吳福忠即
    於九十一年八月間某日，在臺中縣大里市○○路「蜜雪兒」檳榔攤外，交付義大
    利ＴＡＮＦＯＧＬＩＯ廠製口徑九ｍｍ制式半自動手槍一支（含彈匣一個）及口
    徑九ｍｍ制式子彈二十顆予乙○○，以抵償債務三十五萬元。乙○○於收受後，
    即未經許可持有前開槍彈，並將之藏置於臺中縣大里市○○路與永隆七街旁之工
    地內。嗣因另案於九十一年九月六日入監執行，乙○○於有偵查權之機關尚未發
    覺其犯罪前，在警局借提偵辦另案時，向警自首其非法持有槍彈之事實，並於九
    十二年六月十二日帶同員警至前開槍彈藏置地點，起出扣案之前開義大利ＴＡＮ
    ＦＯＧＬＩＯ廠製口徑九ｍｍ制式半自動手槍一支（含彈匣一個）及口徑九ｍｍ
　　制式子彈二十顆，並接受裁判。
二、案經彰化縣警察局彰化分局報請臺灣臺中地方法院檢察署檢察官偵查起訴。
　　理      由
一、右揭事實，業據上訴人即被告乙○○（以下稱被告）於警詢、偵審中坦承不諱，
    並經證人即查獲警員丁○○於原審及本院分別證述明確（見原審卷第七四頁至第
    七八頁、本院卷第五八至六○頁），且有查證時所拍攝之照片十四張（見偵查卷
    第二二頁至第二八頁）與扣案之義大利ＴＡＮＦＯＧＬＩＯ廠製口徑九ｍｍ制式
    半自動手槍一支及口徑九ｍｍ制式子彈二十顆可資佐證。而扣案之上開槍彈，經
    內政部警政署刑事警察局鑑驗結果，認定：「送鑑制式手槍壹支（槍枝管制編號
    ：0000000000），係義大利ＴＡＮＦＯＧＬＩＯ廠製口徑九ｍｍ之制
    式半自動手槍，槍管內具陸條右旋來復線，槍號為「ＡＢ二九○三○」，機械性
    能良好，可擊發口徑九ｍｍ制式子彈，認具殺傷力。送鑑九○子彈貳拾顆（試射
    參顆），則均係口徑九ｍｍ制式子彈，認均具殺傷力」，此有該局九十二年八月
    十九日刑鑑字第○九二○一一二七○○號槍彈鑑定書乙份在卷可憑（見偵查卷第
    五五頁至第六一頁）。綜此，本件事證至臻明確，被告非法持有扣案槍彈之犯行
    ，堪予認定。
二、被告乙○○未經許可，持有制式手槍一支，係犯槍砲彈藥刀械管制條例第七條第
    四項之未經許可持有手槍罪；其未經許可持有扣案具殺傷力子彈之行為，則係犯
    同條例第十二條第四項之未經許可持有子彈罪。被告一行為同時持有制式手槍一
    支及具殺傷力之子彈二十顆，係屬想像競合犯，應從一重之槍砲彈藥刀械管制條
    例第七條第四項之未經許可持有手槍罪處斷。經查證人丁○○於原審雖證稱：當
    初被告因為另一個竊車勒贖案件，警方另外從線民提供線索，告知被告非法持有
    槍枝，員警乃利用至臺灣泰源技訓所訊問被告之機會，告知被告警方已查悉其持
    有槍枝，並勸諭被告能主動帶同員警至槍枝藏置處，將其所持有之槍枝起出，被
    告始於九十二年六月十二日利用遭警方借提查證另案之機會，帶同員警起出扣案
    槍彈等情（見本院卷第七四頁至第七八頁）。惟查證人丁○○於本院證稱：當時
    是偵辦被告竊車勒索的案件，擴大偵辦當中，被告當時是另案竊盜案通緝在監執
    行，被告透過他太太打電話給我，說有案子要交給我們辦，叫我們去借提他，我
    們就去台中監獄借訊，向檢察官借提，擴大偵辦期間，被告到泰源技能訓練所，
    那時我們聽說被告有槍，所以我們去借訊的時候，就和被告聊天，說『聽說你有
    槍，是不是可以把它交出？』被告當時未置可否，後來我們又去借訊，才知道被
    告已經被法官提到台中監獄了，我們就到台中監獄借訊，但在這前一天，被告有
    一個偽造文書的案件，我們就順便去查看被告還有沒有再涉及其他的案件，隔天
    ，被告帶我們去找槍，但是第一天沒有找到，是在第二天才找到。：：我們本來
    只是聽別人說，也沒有看到槍，也不知道槍的去向，所以我們就去問被告，因為
    我們也沒有把握，如果被告不交我們也沒有辦法查證，後來被告就確實帶我們去
    找槍，我們當初只是聽到一個訊息而已，至於被告是否確實有槍，我們的確不知
    道。我們是告訴被告說『我們聽說你有槍，如果有的話，放著也沒有必要』，那
    時被告的態度也很合作，所以帶我們去找槍等語（見本院卷第五八至六○頁）。
    依證人前後證述情節觀之，顯然證人在借提被告出監查槍之前，並未確知被告持
    有槍彈之情事，且證人即被告之妻張慧如於原審亦證稱：被告曾打電話要求其通
    知警員前來借提等語（見原審卷第七○至七四頁），如非對其自己有相當之利益
    ，應不至此。況且被告在家屬前往監所接見時，在事情尚未明朗之前，被告自不
    可能將細節詳情直告其家屬，亦屬事理之常。綜此，足認本件在有偵查權之機關
    尚未發覺犯罪前，被告確有自首報繳槍彈之意思，果而帶同警員起出槍彈，亦符
    所謂報繳之情形，且接受裁判，自堪認係屬自首並報繳槍彈，應依槍砲彈藥刀械
    管制條例第十八條第一項前段規定減輕其刑。原審以被告犯罪事證明確，予以論
    罪科刑，固非無見，惟查原審認被告不符自首減輕之情形，尚有未合，被告上訴
    指摘原判決不當，為有理由，應予撤銷改判。爰審酌被告之素行，及其犯罪之動
    機、目的、手段，查獲槍彈之數量，及並未持該等槍彈犯其他之罪，於社會所生
    具體危害尚屬非鉅，犯後坦承犯行，態度良好，暨公訴人亦於原審審理時請求對
    被告從輕量刑等一切情狀，量處如主文第二項所示之刑，並諭知罰金易服勞役之
    折算標準。
三、扣案之義大利ＴＡＮＦＯＧＬＩＯ廠製口徑九mm制式半自動手槍一支（槍枝管制
    編號：0000000000，含彈匣一個）及口徑九mm制式子彈二十顆，除其
    中三發子彈，因鑑驗試射已失其違禁物之性質，其餘均具殺傷力，業見前述，係
    屬槍砲彈藥刀械管制條例第四條第一款、第二款所規範之槍砲、彈藥，為違禁物
    ，不問是否屬於被告乙○○所有，爰依刑法第三十八條第一項第一款之規定，併
    予宣告沒收。
據上論結，應依刑事訴訟法第三百六十九條第一項前段、第三百六十四條、第二百九
十九條第一項前段，槍砲彈藥刀械管制條例第七條第四項、第十二條第四項、第十八
條第一項前段，刑法第十一條前段、第五十五條、第四十二條第二項、第三十八條第
一項第一款，罰金罰鍰提高標準條例第二條，判決如主文。
本案經檢察官丙○○到庭執行職務。
中      華      民      國      九十三      年    七    月    二十九    日
                                    臺灣高等法院臺中分院刑事第五庭
                                          審判長法  官  袁  從  楨
                                                法  官  姚  勳  昌
                                                法  官  郭  同  奇
右正本證明與原本無異。
如不服本判決應於收受送達後十日內向本院提出上訴書狀，其未敘述上訴之理由者並
得於提起上訴後十日內向本院補提理由書（均須按他造當事人之人數附繕本）。
                                  書記官  陳  玫  伶
中      華      民      國      九十三   年       七      月   二十九   日
附錄論罪科刑法條：
槍砲彈藥刀械管制條例第七條第四項：
未經許可，持有、寄藏或意圖販賣而陳列第一項所列槍砲、彈藥者，處五年以上有期
徒刑，併科新台幣一千萬元以下罰金。
槍砲彈藥刀械管制條例第十二條第四項：
未經許可，持有、寄藏或意圖販賣而陳列子彈者，處五年以下有期徒刑，併科新台幣
三百萬元以下罰金。
                                                                        Ｒ
